# MOHAMED LAAGUILI

#### **DÉVELOPPEUR WEB FULL STACK**

+212 6 89 77 08 09

mohamed.dev.2001@gmail.com

Maroc

♠ MOHAMED-LAAGUILI

mohamedlaaguili2001

laaguili-dev.app.genez.io

aaguili.vercel.app

#### Résumé

Je suis un développeur Full-Stack expert en technologies front-end comme JavaScript et ReactJS InertiaJS, ainsi qu'en développement back-end avec Laravel. Je me concentre sur la création de solutions fluides et efficaces et suis toujours désireux d'approfondir mes connaissances et de contribuer à des projets innovants.

### **Expériences**

2024 - en cours - Kénitra

#### Freelance – Développeur Full Stack à distance

J'ai développé des applications Web réactives et évolutives à l'aide de React, InertiaJs, Laravel et des bibliothèques CSS, offrant des solutions complètes sur mesure pour des projets indépendants transparents.

10/2023 - 01/2024 - Tanger

#### Stage Assistant Informatique – System Base

J'ai collaboré avec l'équipe informatique pour superviser le développement des sites Web officiels de l'entreprise et répondre aux besoins et problèmes techniques des employés.

06/2023 - 07/2023 - Ksar El Kebir

#### Municipalité – Stage 2 au service informatique

J'ai créé un site web de gestion de flottes automobiles avec HTML-CSS-JS-PHP-MySQL

07/2022 - 08/2022 - Ksar El Kebir

#### Municipalité – Stage 1 au service informatique

J'ai créé une application de bureau pour gérer les contacts des employés. avec Vb.net et MySQL Server et Excel

## **Education**

2021/2023 – MIAGE Ecole Privée – Ksar El Kebir

Diplôme d'ingénieur informatique en logiciels et systèmes intelligents

2020/2021 - Lycée Ahmed Errachidi - Ksar El Kebir

Bac Sciences Physiques

# Languages

Arabic : Maîtrise Anglais : Maîtrise

Français: Conversation

# Compétences

Frontend: HTML, CSS (Tailwind, Bootstrap), JavaScript (ES6+), React (Vite), InertiaJS

Backend: T-SQL/SQL, PHP, Laravel

Bases de données: MySQL(MariaDB), PostgreSQL Autres: Algorithmes, Structures de Données, Git/Git Flow

## intérêts

- · IA et technologies Web
- Sport et Méditation